【裁判字號】    98,交聲,2582
【裁判日期】    981023
【裁判案由】    違反道路交通管理處罰條例聲明異議
【裁判全文】
臺灣桃園地方法院刑事裁定            98年度交聲字第2582號
原處分機關  交通部公路總局新竹區監理所桃園監理站
異  議  人  甲○○
上列異議人即受處分人因違反道路交通管理處罰條例案件，對於
交通部公路總局新竹區監理所桃園監理站民國98年9 月18日桃監
裁字第裁52-DB0000000號違反道路交通管理事件裁決書所為處分
聲明異議，本院裁定如下：
    主  文
異議駁回。
    理  由
一、原處分意旨略以：異議人即受處分人甲○○駕駛車牌號碼19
    8-BQB 號重型機車，於民國98年9 月6 日下午4 時48分許，
    行經有燈光號誌管制之桃園縣八德市○○街與大福街口時闖
    紅燈，為警攔停製單舉發違規，嗣經交通部公路總局新竹區
    監理所桃園監理站，依道路交通管理處罰條例第53條第1 項
    、第63條第1 項之規定，裁處罰鍰新臺幣（下同）1,800 元
    ，並記違規點數3 點。
二、聲明異議意旨略以：異議人甲○○於上揭時地騎乘機車經過
    路口時，當時號誌由綠燈要轉黃燈，異議人騎車經過時係黃
    燈，並未闖紅燈，且警員係於下一個路口始攔停異議人，未
    當場攔停，為此聲明異議云云。
三、按汽車行駛至交岔路口，其行進、轉彎，應遵守燈光號誌或
    交通警察之指示，汽車駕駛人，行經有燈光號誌管制之交岔
    路口闖紅燈者，處1,800 元以上5,400 元以下罰鍰，道路交
    通安全規則第102 條第1 項第1 款、道路交通管理處罰條例
    第53條分別定有明文。又汽車駕駛人有第53條之情形者，記
    違規點數3 點，道路交通管理處罰條例第63條第1 項第3 款
    亦有明定。
四、經查，異議人甲○○駕駛車牌號碼198-BQB 號重型機車，於
    98年9 月6 日下午4 時48分許，行經有燈光號誌管制之桃園
    縣八德市○○街與大福街口時有闖紅燈之違規情事等情，業
    經證人即本件舉發警員戴榮慶於本院調查時具結證稱：「98
    年9 月6 日下午4 時，當時我往大福街往大明街方向行駛，
    當時大福街已經是綠燈，有三台汽車在我前面依序左彎至大
    明街，再那三台汽車轉彎後，輪我要轉彎時，我看見異議人
    從我前方以大明街往桃德路方向行駛，既然大明街跟大福街
    是垂直的，因此我當時行駛的大福街既然是綠燈，代表大明
    街就是紅燈，否則我和前開三輛車都是闖紅燈違規行駛，且
    異議人從我前方經過我有看到號誌，大福街號誌確實是綠燈
    ，故異議人確實違規。我再下一個路口才攔停異議人是因為
    下個路口距離大明路口只有10公尺而已，我又轉剛好在下一
    個路口攔停異議人」等語（本院98年10月19日訊問筆錄），
    復有舉發違規通知單1 份在卷可按，已堪認異議人確有前開
    違規情事。異議人雖辯稱伊並無闖紅燈云云，惟查，證人戴
    榮慶係執行勤務之員警，因偶然發現異議人有前述闖紅燈違
    規情事，而依職權製單舉發違規，其與異議人前不相識亦無
    怨隙，理應無由甘冒偽證之處罰，而虛構異議人有前開闖紅
    燈違規情事，設陷於異議人，況異議人並未提出該名執勤警
    員之舉發確屬不實之相關證據以供調查，尚難僅憑異議人之
    片面指述遽認本件有濫行取締之情事，則執勤警員本其維護
    交通秩序安全職責所為之依法舉發，自應受到合法正確之推
    定。綜據上證，異議人於上揭時地確駕駛重型機車人而有上
    開違規之事實，應堪認定。異議人所辯未有闖紅燈之違規情
    事，顯係事後卸責之詞，不足採信。
五、綜上所述，原處分機關據以裁處異議人罰鍰1,800 元，並記
    違規點數1 點，並無違誤。本件異議為無理由，應予駁回。
    爰裁定如主文。
據上論斷，應依道路交通案件處理辦法第19條，裁定如主文。
中    華    民    國    98    年    10    月    23    日
                  交通法庭  法  官  江春瑩
以上正本證明與原本無異。
如不服本裁定，應於裁定送達後5 日內向本院提出抗告狀。
                            書記官  羅婉榕
中    華    民    國    98    年    10    月    23    日


司法院資訊處製作；財團法人民間司法改革基金會備份。
